臺灣新北地方法院民事判決
109年度訴字第2105號
原      告  張貴登  

訴訟代理人  李路宣律師
            陳泑伶律師
            劉彥麟律師
被      告  許語哲  


上列當事人間請求損害賠償事件，本院於中華民國111年2月16日
言詞辯論終結，判決如下：
    主      文
原告之訴及假執行之聲請均駁回。
訴訟費用由原告負擔。
    事實及理由
一、原告主張：
  ㈠訴外人丙○○為伊之配偶，兩造與丙○○均為任職於同公司之同
    事，被告對於伊與丙○○為夫妻關係早已知之甚詳，惟伊於民
    國109年2月間察覺丙○○經常於半夜通話甚久，細聽結果亦多
    為曖昧對話甚而疑有發生性關係之內容，伊偶然發現丙○○通
    訊軟體中出現與被告兩人邀約看電影出遊等訊息，後續兩人
    更多次於訊息中大膽對彼此表達愛意，並有如附表3所示之
    侵害伊配偶權行為，已達破壞伊與丙○○婚姻共同生活之圓滿
    安全及幸福之程度，情節重大，並逾越社會一般通念所能容
    忍之範圍，致伊遭受嚴重打擊及痛苦，自得請求被告賠償非
    財產上損害之慰撫金。
　㈡爰依侵權行為之法律關係，聲明求為判決：⒈被告應給付原告
    新臺幣（下同）90萬元，及自起訴狀繕本送達翌日起至清償
    日止，按週年利率百分之五計算之利息。⒉原告願供擔保，
    請准予宣告假執行。
二、被告則以：
　㈠就原告主張附表3編號1行為部分：原證5號錄音檔及其譯文非
    伊與丙○○間之通話內容，其中無伊之聲音，亦無丙○○之聲音
    。由原證6號的11分34秒講到2月3日晚上伊與丙○○喝酒，但
    原證5號的錄音時間又是109年2月3日的凌晨，所以原證5號
    不可能是伊與丙○○的對話，裡面只有丙○○的聲音，沒有伊的
    聲音，因109年2月3日伊跟丙○○在永和得和路42號的酒吧，
    所以原證5號的錄音並非伊與丙○○的對話。因為不是伊與丙○○的對話，伊不清楚原證5號錄音檔及其譯文所指之九份為何
    事，原告、丙○○及伊與家人曾於109年1月至九份一次，於斯
    時不可能有任何逾越普通友誼行為；對於原證6號，譯文所
    提及「11:44，也是很後面，1、2個禮拜後」是指單獨相約
    吃飯，從譯文「1:57，離她遠一點」可得知，原告並不希望
    伊單獨與丙○○見面。但見面時伊無超越一般交友的狀況。10
    9年2月3日晩上原本是伊與原告、丙○○相約喝酒，但後來原
    告不出席，才變成伊與丙○○喝酒（原證6號10:47)。
　㈡就原告主張附表3編號2行為部分：伊與丙○○確實於109年3月
    上旬某日約吃飯，非109年3月底後見面，非刻意安排假與丙○○會面。原證3號旅館外錄影畫面，確為伊與丙○○二人，伊
    與丙○○係從全家旅店大樓後門出入，原證7號即原證3號旅館
    外錄影畫面，其影片截圖地點為全家旅店大樓外面，伊於影
    片及照片中皆無超過朋友以上行為。原證3號旅館外錄影畫
    面為109年3月30日伊與丙○○去吃晚餐，在中和廟口附近，吃
    燒烤，結束時從全家旅店大樓後門離開。109年3月30日伊與
    丙○○皆有上班，並無如原告起訴所稱伊與丙○○有併肩步行自
    全家旅店所出。原證3號錄影畫面為109年3月7日所攝，當天
    伊與丙○○相約吃晚餐，並把機車停放在A區（中和區廟美街6
    巷巷內），停完車後前往B區中和廟口炭烤(乙證4號)吃晚餐
    ，吃完晚餐後至C區便利商店買飲料(乙證5號)，買完飲料後
    就準備牽車回家，因伊在附近的南山中學就讀三年(乙證7號
    )加打工四年，所以對當地的街道小巷非常熟悉，且因伊與
    丙○○皆不想從廟美街又稱棺材街(乙證8號)過去，便從D區企
    業天下(乙證6號)穿越過去，其中皆無超過一般社交狀態。
    「企業天下」為全家旅店所處之混合商業大樓，內有餐廳、
    診所、康復之家……等，任何人都可以隨意進出，而全家旅店
    是在該棟樓的5-6樓、9-11樓，並非伊與丙○○經過的1樓，故
    並非如原告所說的伊與丙○○有出入全家旅店事實。
　㈢就原告主張附表3編號3行為部分：原證2號對話紀錄翻拍畫面
    非伊與丙○○之對話紀錄，上開對話紀錄無伊之名字，此為臉
    書對話紀錄，因伊之臉書遭丙○○封鎖，故伊無法查閱臉書對
    話紀錄之相關內容。依伊的假表及109年3月30日的工作報表
    可知，伊在109年3月30日是有上班的，且下午4時到晚上6時
    30分正在辦公，並無時間傳遞任何訊息，可證原證2號對話
    紀錄翻拍畫面並非伊與丙○○之對話紀錄。原證6號錄音檔及
    其譯文中伊皆否認關於性行為部分，伊所提及之次數為見面
    次數。伊所提及原告詢問2月3日聊到3點多那次是伊與丙○○
    出去玩之聊天，地點為新北市永和區永貞路的一間小吃店附
    近街上，並非如原告所述伊與丙○○有於109年2月3日晚間有
    通話。否認陳證4號之Line對話紀錄為伊與丙○○之對話紀錄
    ，其中NI42613為伊所負責之案件編號，惟上開對話紀錄並
    無伊之名字和照片。對於原證6號，譯文所提及「11:44，也
    是很後面，1、2個禮拜後」是指單獨相約吃飯，從譯文「1:
    57，離她遠一點」可得知，原告並不希望伊單獨與丙○○見面
    。但見面時伊無超越一般交友的狀況等語，資為抗辯。併為
    答辯聲明：⒈原告之訴及假執行之聲請均駁回。⒉如受不利之
    判決，願供擔保請准宣告免為假執行。
三、兩造不爭執之事實（堪信為真）：
　㈠丙○○為原告之配偶，原告與丙○○、被告三人均為任職於同公
    司之同事，被告明知丙○○為原告之配偶。此有原告之國民身
    分證及戶籍謄本、原證6號：原告與被告討論錄音檔案及譯
    文附卷可稽（見本院卷第27、179-181頁）。
　㈡原證7號即原證3號旅館外錄影畫面，其影片截圖為被告與丙○○，地點為全家旅店大樓外面。兩造間有原證6錄音譯文。此
    有原證3號：被告與原告配偶丙○○於旅館外之錄影畫面光碟
    、原證7號：原證3號錄影畫面截圖、原證6號：原告與被告
    討論錄音檔案及譯文附卷可稽（見本院卷第31、183、179-1
    82頁）。
四、兩造爭執要點為：㈠被告與丙○○是否有附表3編號1之行為？㈡
    被告與丙○○是否有附表3編號2之行為？㈢被告與丙○○是否有
    附表3編號3之行為？茲就兩造爭點及本院得心證之理由分述
    如下：
　㈠按民事訴訟如係由原告主張權利者，應先由原告負舉證之責
    ，若原告先不能舉證，以證實自己主張之事實為真實，則被
    告就其抗辯事實即令不能舉證，或其所舉證據尚有疵累，亦
    應駁回原告之請求。又請求履行債務之訴，除被告自認原告
    所主張債權發生原因之事實外，應先由原告就其主張此項事
    實，負舉證之責任，必須證明其為真實後，被告於其抗辯事
    實，始應負證明之責任，此為舉證責任分擔之原則（最高法
    院17年上字第917號、43年台上字第377號判例意旨參照）。
    查本件原告主張被告與丙○○有附表3編號1至3之行為等情，
    既為被告所否認，是原告自應就此積極有利之事實負舉證責
    任。
　㈡本件尚難認被告與丙○○有附表3編號1之行為：
　　原告主張被告與丙○○有附表3編號1之行為，並提出原證5號
    ：丙○○錄音檔光碟及其譯文為證（見本院卷第171-177頁）
    ，被告則否認而辯稱如上。經查：
　⒈原告並未指明附表3編號1侵權行為（即被告與丙○○出遊過夜
    ）之時間及地點，僅空泛稱被告與丙○○於109年2月3日前即
    已結伴前往九份出遊過夜等語（見本院卷第321頁），因原
    告係主張原證5號：丙○○電話錄音檔案及譯文（見本院卷第1
    73-177頁）為丙○○與被告之電話錄音檔案及譯文，進而自該
    電話錄音檔案及譯文推認被告與丙○○於109年2月3日前即已
    結伴前往九份出遊過夜等情。雖被告於110年11月11日本院
    言詞辯論時稱：「由原證6號的11分34秒講到2月3日晚上我
    與丙○○喝酒，但原證5號的錄音時間又是109年2月3日的凌晨
    ，所以原證5號不可能是我與丙○○的對話，裡面只有丙○○的
    聲音，沒有我的聲音，因109年2月3日我跟丙○○在永和得和
    路42號的酒吧，所以原證5號的錄音並非我與丙○○的對話。
    」等語（見本院卷第337頁），惟查，證人丙○○於110年12月
    23日本院言詞辯論時到庭結證後，經法官命通譯當庭播放原
    證5號的光碟從3 分47秒至7 分13秒播放，並請證人丙○○確
    認光碟裡面是否為證人講電話的聲音及內容？（當庭撥放原
    證5號即本院卷第171頁光碟）法官問：「證人聽完後，是否
    能確認光碟裡面是證人講電話的聲音及內容？」，證人丙○○
    稱：「沒有辦法確認。」（見本院卷第350、353頁）、且稱
    不清楚原證5號錄音譯文之「吃醋哲哲」所指何人、沒有印
    象和被告單獨去九份及無和被告單獨出遊九份並共住旅館及
    發行性行為等語（見本院卷第351、352頁），且原證5號錄
    音檔亦經本院勘驗認定「因受限於錄音設備優劣、發話者音
    量大小、周遭環境音之干擾等因素，尚無法單純以聆聽方式
    認定聲音音質、語音特徵相似率為何，故無法認定本院110
    年12月23日法庭錄音檔案之丙○○聲音，是否與本院卷第171
    頁光碟中檔案名稱為『原證5號-丙○○電話錄音』之錄音檔案之
    女性聲音相符。」，有勘驗筆錄附卷可稽（見本院卷第445
    頁）。此外，原告復未提出其他積極之證據供本院審酌，尚
    難逕認原證5錄音檔及其譯文之女性聲音為丙○○之聲音。
　⒉按當事人無正當理由不從提出文書之命者，法院得審酌情形
    認他造關於該文書之主張或依該文書應證之事實為真實，民
    事訴訟法第345條第1項定有明文，此規定於證人並無適用之
    餘地，是原告主張證人丙○○實際上係唯恐鈞院勘驗出不利於
    被告之事證，比照民事訴訟法第345條立法意旨，證人丙○○
    拒絕提出該部分事證（即原證2號對話紀錄翻拍畫面及及陳
    證4之Line對話紀錄內容），應視為原告主張原證2號對話紀
    錄翻拍畫面及及陳證4之Line對話紀錄內容之事實為真云云
    ，顯屬無據。
　⒊退步言之，縱認原證5號錄音檔及其譯文之女性聲音為丙○○之
    聲音，惟經被告堅稱原證5號錄音檔及其譯文非伊與丙○○間
    之通話內容，其中無伊之聲音等語，原告復未能提出其他積
    極之證據供本院審酌，自難認原證5號錄音檔及其譯文為被
    告與丙○○間之通話內容。至原告主張依丙○○當日談話之對象
    顯然亦熟識原告，且原證5號錄音檔及其譯文提及「你這個
    一個8年級生」、「8年級生都這樣噢」、「完了完了，吃醋
    哲哲」，是由原告平時之生活交往圈符合上開所有特徵之人
    為被告等語，惟本件既難認原證5號錄音檔及其譯文為被告
    與丙○○間之通話內容，是原告此部分之主張，亦顯屬無據，
    洵不可採。又縱認被告於110年11月11日本院言詞辯論時陳
    明：「所以原證5號不可能是我與丙○○的對話，裡面只有丙○○的聲音，沒有我的聲音」等語（見本院卷第337頁），亦無
    從逕認原證5號之錄音檔及其譯文確為被告與丙○○間之對話
    。
　⒋基上，本件尚難認被告與丙○○有附表3編號1之行為。
　㈢本件尚難認被告與丙○○有附表3編號2之行為：
　　原告主張被告與丙○○有附表3編號2之行為，並提出原證3號
    ：被告與丙○○於旅館外之錄影畫面光碟及原證7號：原證3號
    錄影畫面截圖為證（見本院卷第31、183頁）。查被告固陳
    明：「影片中的人是我跟丙○○二人。地點在旅店外面，在該
    棟大樓之後門。」等語（見本院卷第106頁），惟原證3號：
    被告與丙○○於旅館外之錄影畫面光碟僅為被告與丙○○自上列
    大樓1樓一前一後步行到道路上，一起走到路邊機車停放處
    之畫面，被告與丙○○並未牽手。另依被告提出之乙證6號：
    大樓名稱以及大樓各層用途(企業天下)所示（見本院卷第22
    2頁），全家旅店係位於企業天下大樓之5至6樓及9至11樓，
    則依上列原證3號之錄影畫面光碟內容，尚難證明丙○○與被
    告係自全家旅店門口步行而出等情。此外，原告亦未提出其
    他積極之證據供本院審酌，自難逕認被告與丙○○有附表3編
    號2之行為。
　㈣本件尚難認被告與丙○○有附表3編號3之行為：
　　原告主張被告與丙○○有附表3編號3之行為，並提出原證2號
    ：被告與丙○○之對話紀錄翻拍照片、原證5號：丙○○錄音檔
    光碟及其譯文、原證4號：原告對被告發出之律師函及其收
    件回執、原證6號：原告與被告討論錄音檔案光碟及其譯文
    、陳證4號：被告與丙○○之通訊軟體LINE對話紀錄截圖、陳
    證5號：信義房屋內部物件介紹明細為證（見本院卷第29、1
    71-177、33-36、179-182、204-206頁）。惟查，原告並未
    陳明被告及丙○○發生數次性行為之時間、地點，且原證2號
    及陳證4號之對話紀錄內容並無足以辨識為被告之資料，況
    僅依陳證4號之頭像照片、陳證5號：信義房屋內部物件介紹
    明細（NI42613為被告所負責之案件編號），亦無從據以認
    定原證2號及陳證4號為被告與丙○○之對話紀錄，且本件尚無
    法據原證5號之錄音檔光碟及其譯文即認其為被告及丙○○之
    對話，已如前述。另依原證6號：原告與被告討論錄音檔案
    光碟及其譯文，其對話時間為109年3月8日，惟原告既未陳
    明被告及丙○○發生數次性行為之時間、地點，殊難以上開對
    話紀錄即認被告有附表3編號3之行為之佐證，且原告與被告
    各自所稱之次數，究係何意？亦有未明，尚難認係指被告與
    丙○○見面之次數，或被告與丙○○性行為之次數。此外，原告
    亦未提出其他積極之證據供本院審酌，自難逕認被告與丙○○
    有附表3編號3之行為。
　㈤按因故意或過失，不法侵害他人之權利者，負損害賠償責任
    ；不法侵害他人之身體、健康、名譽、自由、信用、隱私、
    貞操，或不法侵害其他人格法益而情節重大者，被害人雖非
    財產上之損害，亦得請求賠償相當之金額，民法第184條第1
    項前段、第195條第1項前段定有明文。查本件既難認被告與
    丙○○有附表3編號1至3之行為，是原告依侵權行為之法律關
    係，請求被告賠償非財產上損害之慰撫金90萬元，
　　即屬無據，不應准許。
五、從而，原告侵權行為之法律關係，請求被告給付如訴之聲明
    所示，為無理由，應予駁回。原告之訴既經駁回，其假執行
    之聲請即失所附麗，應併予駁回。
六、本件事證已臻明確，兩造其餘攻擊、防禦方法及舉證，經本
    院審酌後，認對於判決結果均無影響，爰不一一論述，併此
    指明。
七、據上論結，本件原告之訴為有理由，爰判決如主文。 　　
中　　華　　民　　國　　111 　年　　3 　　月　　31　　日
                  民事第七庭    法  官  楊千儀
正本係照原本作成。
如對本判決上訴，須於判決送達後20日內向本院提出上訴狀（需
按他造人數附繕本，勿逕送上級法院）。如委任律師提起上訴者
，應一併繳納上訴審裁判費，否則本院得無庸命補正，逕為裁定
駁回上訴。
中　　華　　民　　國　　111 　年　　3 　　月　　31　　日
                                書記官 李育真
附表3：　　　　　　　　　　　　　　　　
      侵權行為事實  相關證據內容 證據來源 請求金額  編號1號 被告與原告之配偶丙○○於109年2月3日前即已結伴前往九份出遊過夜 原告之配偶丙○○於109年2月3日電話錄音檔案及譯文內容： 04：56丙○○：後來我們去做了那個奇怪的饅頭之後… 05：02丙○○：然後我們不是去那個九份嗎? 05：07丙○○：你那時候我找你去九份你是什麼感覺啊? 06：17丙○○：也蠻想跟妳出去玩得這樣子.. 16：12丙○○：你會因為懷孕被強你會不理我嗎?.. 33：39丙○○：反正你早就覺得中了阿，對不對 33：46丙○○：九份那次就是這樣啊…中了啊中了啊 原證5號 新台幣30萬元  編號2號 被告與原告之配偶丙○○於109年3月30日共同進出「全家旅店」旅館 被告與原告之配偶丙○○於旅館外之錄影畫面 原證3號 新台幣30萬元    被告當庭自承其與原告之配偶丙○○於3月30日共同出現在旅店外面之影片中 109年9月2日言詞辯論筆錄第2-3頁     原證3號之錄影畫面截圖 原證7號   編號3號 被告與原告之配偶丙○○另有逾越結交普通朋友等一般社交行為之不正常往來，甚而兩人間已發生複數性行為 被告與原告之配偶丙○○之對話紀錄翻拍照片 原證2號 新台幣30萬元    109年度陸律字000000000號律師函 原證4號     原告之配偶丙○○於109年2月3日電話錄音檔案及譯文內容： 02：03丙○○：我就跟你講說我對你沒有防禦 02：13丙○○：我覺得開關是從那個…上一次我找你去喝酒開啟的 02：28丙○○：你就陪我走回去…然後好像會那個靠我的手阿，還是搖我的手，對搖我的手.. 08:09(丙○○)牽跟握？好像沒有這幾次那麼大膽 08:20(丙○○)就這兩天啊，這兩天也蠻誇張的 08:28(丙○○)我是覺得會被發現.. 19:51(丙○○)充滿愛意？ 19:53(丙○○)我真的最近常常感受到，尤其是今天之後 19:57(丙○○)比較確定.. 21:30(丙○○)你這個一個8年級生 21:47(丙○○)8年級生都這樣噢.. 35:50(丙○○) 你要豁出去？去哪裡？你真的很誇張耶 36:01(丙○○) 完了完了，吃醋哲哲.. 36:11(丙○○)我嚇到啊，而且還好幾次 36:23(丙○○)你一開始只是親親一下而已，哪知道之後一直來.. 37:59(丙○○)不會啊，感覺也不錯 38:01(丙○○)我很久沒有對那個登哥以外的人這樣 39:26(丙○○)我都這種反應你還是要硬來.. 39:48(丙○○)反正不要被其他人發現就對了 39:53(丙○○)傳出去我還要做人嗎？ 40:16(丙○○)禮拜二？ 40:23(丙○○)登哥休假耶，禮拜二登哥休假誒 40:28(丙○○)不是啊，如果我整晚消失的話他不會覺得很奇怪嗎. 52:03(丙○○)我目前遇過摟腰都是剛好都是另外一半 52:09(丙○○)都是男朋友才會摟腰 52:16(丙○○)你就是有點那種立場啦 52:56(丙○○)我怎麼可能讓別人去摟我腰 原證5號     原告與被告於109年3月8日對話討論錄音檔案及譯文： 01:57(甲○○)我之前一開始就跟你講過了，離她遠一點，你不聽啊 02:01(甲○○)我不知道我們見面什麼意思 02:03(乙○○)我知道.. 05:26(甲○○)因為她懷孕，對我來講很重要的是，什麼時候開始？ 05:31(乙○○)不會是我的 05:34(甲○○)我很care這個 05:36(乙○○)你可以去驗．．．因為．．．這個．．．她是說5週 05:43(甲○○)但就在這個之後呢？什麼時候開始的？ 05:46(乙○○)什麼時候開始．．． 05:51(甲○○)2月初吧？2月初嗎？ 05:55(乙○○)後段，反正那個不會是我的.. 06:38(乙○○)我會離開，然後我晚上跟她吃個飯，講離職 06:49(甲○○)我沒辦法阻止你任何事情 06:53(乙○○)幹我講得比較實在，就算今天我跟你保證說，我繼續在這邊工作，然後我從此之後跟她不再．．． 07:03(甲○○)我不是很相信 07:04(乙○○)對啊，所以．．．只能走.. 09:29(甲○○)大約幾次？ 09:34(乙○○)我不想答這個問題 09:41(乙○○)因為不管我．．．講1次你也．．． 09:48(甲○○)因為我自己查證的部分，至少大概有4次到5次 10:03(乙○○)不會有那麼多次.. 10:47(甲○○)我一直覺得說，我怎麼會遇到這樣的事情 10:57(乙○○)前期我們有先去喝酒，然後那時候我們就討論到說，為什麼你一直不跟．．．就是我們單獨嘛叫你．．．我們不是有打電話叫你，然後就一直討論到說為什麼你都．．．不趕快懷孕，就是跟曼文討論這個，然後她就說．．．她一直覺得你沒有百分之百的把她放在心上，那時候我們都還沒有這件事，比較明確的是2月多的時候．．． 11:34(甲○○)那天晚上，2月3號晚上，你們聊到3點多，那次你有印象？   11:37(乙○○)有 11:40(甲○○)之前沒有發生事情？是事後發生的？ 11:44(乙○○)也是很後面，1、2個禮拜後 原證6號           被告與原告之配偶丙○○之通訊軟體Line對話紀錄截圖、信義房屋內部物件介紹明細 陳證4號、陳證5號